【裁判字號】    97,交抗,174
【裁判日期】    970225
【裁判案由】    聲明異議
【裁判全文】
臺灣高等法院臺中分院刑事裁定         97年度交抗字第174號
抗  告  人
即受處分人  甲○○
上列抗告人因聲明異議案件，不服臺灣臺中地方法院中華民國97
年1 月11日裁定（96年度交聲字第1197號）提起抗告，本院裁定
如下：
    主  文
抗告駁回。
    理  由
一、本件抗告意旨略以：值勤員警陳繼昌於法庭訊問時證稱：「
    車子拍攝的時候，我有念該車號，且我的車子曾經超越該自
    小客車二次，我有明確核對過」，倘若確有其事，員警應有
    時間攝影存證，又若抗告人所駕駛之車輛有緊急煞車之事實
    ，前後兩車之距離更接近，然採證之光碟模糊不清顯然無法
    辨識，豈不前後矛盾？據此逕行舉發，令人難以信服等語。
二、經查抗告人即受處分人甲○○（下稱抗告人）於民國（下同
    ）96年8月1日晚上9時許，駕駛其所有之車號4975－NB號自
    小客車，行經國道4號東向9至13公里處，國道公路警察局第
    三警察隊警員因受處分人於上開路段駕駛汽車時有：(1)於高
    速公路上高速任意變換車道，並於內側車道逆向行駛危險駕
    車。(2)不服稽查取締逃逸等違規行為，而逕行依道路交通管
    理處罰條例第43條第1項第1款、第60條第1項規定製單舉發
    等情，業據證人即舉發之警員陳繼昌、吳俊南於原審證述在
    卷，並有舉發違反道路交管理件通知單影本1份、內政部警
    政署國道公路警察局第三警察隊函影本1份在卷可按，復有
    警員採證之光碟1片可資佐證。復經原審當庭勘驗採證之光
    碟內容查明無誤，製有勘驗筆錄可稽。抗告人確有在高速公
    路上高速任意變換車道及逆向行駛之危險駕駛、拒絕停車接
    受稽查而逃逸之行為，警員予以逕行舉發，並無違誤。原審
    因認原處分機關就其危險駕車之違規行為，援引道路交通管
    理處罰條例第43條第1項第1款規定，裁處罰鍰1萬8千元，並
    依同條例第43條第4項、第5項規定，吊扣其汽車牌照3個月
    及施以道路交通安全講習，及就其拒絕停車接受稽查而逃逸
    之行為，援引同條例第60條第1項規定，裁處罰鍰3千元，核
    無違誤，而以抗告人聲明異議為無理由，裁定予駁回。
三、按道路交通管理處罰條例第7條第1項規定：「道路交通管理
    之稽查、違規之紀錄，由交通勤務警察，或依法令執行交通
    稽查任務之人員執行之」，而警察為維持交通秩序，依法執
    行職務，立場應是客觀公正，且警員係屬司法警察人員之一
    份子，應深切明白出庭作證具結後，應據實陳述之義務及如
    有偽證應受處罰之嚴重後果，證人陳繼昌、吳俊南乃依法執
    行交通勤務之員警，無甘冒自身觸犯偽證罪之風險而設詞誣
    攀受處分人之理；且交通員警對親睹之違規事實掣單舉發，
    就其事實之證明，本為證人，如無具體事證足證其有偏頗或
    失實之虞，已難恣意否定其指證即舉發之真正，況其舉發行
    為兼有公務員基於職務上權力，依法就特定之具體事件所為
    具公法上效果之單方行政行為之性質，基於公務員為公法上
    行為具有公信力之原則，該行政處分當可被推定為真正，其
    據以依法處分之事實認定亦為真正無誤。本件違規事實，既
    據證人即執勤警員陳繼昌、吳俊南確已見聞抗告人有危險駕
    車及拒絕停車接受稽查而逃逸之違規行為，則員警本其維護
    通秩序、安全職責所為之舉發，自應受到合法、正確之推定
    。原裁定依據上揭理由，認抗告人之異議為無理由而予裁定
    駁回之，經核於法尚無不合。抗告人猶執前揭異議事由提起
    抗告，否認有交通違規情事，為無理由，其抗告應予駁回。
四、據上論結，應依道路交通案件處理辦法第26條、刑事訴訟法
    第412條，裁定如主文。
中    華    民    國    97    年    2     月    25    日
            刑事第七庭   審判長法  官 林  榮  龍
                               法  官 鄭  永  玉
                               法  官 江  錫  麟
上列正本證明與原本無異。
不得再抗告。
                               書記官 劉  建  智
中    華    民    國    97    年    2    月     26    日


司法院資訊處製作；財團法人民間司法改革基金會備份。
